臺灣高等法院臺中分院刑事判決　　　　96年度上訴字第1840號
上　訴　人
即　被　告　丙○○
指定辯護人　本院公設辯護人　甲○○
上列上訴人因違反槍砲彈藥刀械管制條例案件，不服臺灣臺中地
方法院96年度訴字第38號中華民國96年5月29日第一審判決（起
訴案號：臺灣臺中地方法院檢察署95年度偵字第20899號），提
起上訴，本院判決如下：
    主  文
上訴駁回。
    犯罪事實
一、丙○○明知具有殺傷力之空氣槍（起訴書誤載為瓦斯空氣槍
    ），係槍砲彈藥刀械管制條例第4條規定管制之槍枝，未經
    許可不得無故持有，仍於民國91年間某日，在臺中縣清水鎮
    ○○路「福元大賣場」內以新臺幣（下同）8千元購得以外
    接高壓鋼瓶內之氣体為發射動力之空氣槍1枝（含回充型鋼
    瓶1支及鋼珠1瓶），以供射擊鳥類之用，即未經許可而持有
    之。嗣於95年9月13日下午6時40分許，在臺中縣清水鎮鎮○
    ○街18號住處，為警執行搜索時查獲，並扣得上揭空氣槍1
    枝（槍枝管制編號0000000000號）及供本件犯罪所用高壓鋼
    瓶1支、鋼珠1瓶。
二、案經臺中縣警察局清水分局報告臺灣臺中地方法院檢察署檢
    察官偵查起訴。
    理  由
一、上訴人即被告丙○○於警詢、偵查及原審審理時對其於上揭
    時地持有空氣槍為警查獲之事實均坦承不諱，惟矢口否認有
    違反槍砲彈藥刀械管制條例之犯行，於偵查及原審均辯稱：
    扣案空氣槍係伊以8千元所購得，用來射擊鳥類，並不知對
    人体有殺傷力云云。查扣案之槍枝經送請鑑定後，依內政部
    警政署刑事警察局95年10月27日刑鑑字第0950142761號槍彈
    鑑定書之鑑定結果認定：送鑑瓦斯空氣長槍（槍枝管制編號
    0000000000號）認係以外接高壓鋼瓶內之氣体為發射動力之
    空氣長槍，機械性能正常，經裝填直徑約6.0mm鋼珠（重量
    約0.88克）試射3次結果，測得鋼珠發射速度分別為175、17
    6、134公尺／秒，計算其動能分別為13.48、13.63、7.90焦
    耳，單位面積動能分別為47.66、48.20、27.94焦耳／平方
    公分。又依美國軍醫總署定義，彈丸撞擊動能達58呎磅（約
    為78.6焦耳），足以使人喪失戰鬥能力；依內政部警政署刑
    事警察局對活豬作射擊測試結果，彈丸單位面積動能達24
    焦耳／平方公分，足以穿入豬隻皮肉層；依日本科學警察研
    究所之研究結果，彈丸單位面積動能達20焦耳／平方公分，
    足以穿入人體皮肉層，此有內政部警政署刑事警察局上開槍
    彈鑑定書在卷足憑，則該空氣槍之發射單位面積動能既已超
    過20焦耳／平方公分，自足以穿入人體及豬隻的皮肉層。參
    以被告供稱上開槍枝用來作為射擊小鳥及松鼠之用，小鳥在
    樹上打到就會掉下來（見偵查卷第8頁），足認被告所持有
    之上揭空氣槍確具有殺傷力。被告辯稱不知上開槍枝對人体
    具有殺傷力云云，要屬卸責之詞，不足採信。此外，並有扣
    案之瓦斯長槍、鋼珠1瓶及高壓鋼瓶1支可證。被告上開犯行
    ，堪以認定。
二、按前開扣案之空氣槍係屬於槍砲彈藥刀械管制條例第4條第1
    項第1款所稱之空氣槍，被告未經許可持有之，係犯槍砲彈
    藥刀械管制條例第8條第4項之未經許可持有空氣槍罪。查槍
    砲彈藥刀械管制條例雖於94年1月26日修正公布，並於同年
    月28日生效；刑法則於94年2月2日修正公布，於95年7月1日
    施行。惟按持有槍砲，其持有時間之繼續，乃行為之繼續而
    非狀態之繼續，故如未受允准，持有槍彈而無正當理由之行
    為持續長時間，於終止持有前，均在其犯罪行為實施中。其
    間法律縱有變更，其行為既繼續實施至新法施行以後，即與
    犯罪後法律有變更之情形不同，不生新舊法比較適用之問題
    （最高法院75年度臺上字第33 70號判決意旨參照）。則本
    案被告雖自91年某日起即持有前開槍枝，惟被告持有前開槍
    枝之行為既持續至前述經警查獲時之95年9月13日止，自應
    適用前開修正後槍砲彈藥刀械管制條例及修正後刑法之規定
    。原審審酌被告明知未經主管機關許可不得持有槍枝，仍持
    有上開槍枝，對社會治安存有潛在之危險，惟其持有上開槍
    枝僅供射擊鳥類之用，未曾以該槍枝供犯罪之用，並未因此
    造成公眾或他人之現實惡害，犯罪情節尚非重大等一切情狀
    ，適用槍砲彈藥刀械管制條例第8條第4項、刑法第2條第1項
    、第11條前段、第42條第3項、第38條第1項第1款、第2款之
    規定，判處有期徒刑3年2月，併科罰金新台幣5萬元，罰金
    如易服勞役，以新台幣2千元折算壹日，扣案之空氣長槍1枝
    （槍枝管制編號0000000000號）、高壓鋼瓶1支、鋼珠1瓶均
    沒收，並敘明另扣案之瓦斯鋼瓶99支，核與本件犯罪無涉，
    且非違禁物品，依法不得沒收，其認事用法及量刑，核無不
    合，被告上訴意旨空言指摘原判決不當，非有理由，應予駁
    回。
三、被告經合法傳喚無正當理由不到庭，爰不待其陳述逕行判決
    。
據上論結，應依刑事訴訟法第368條、第371條，判決如主文。
本案經檢察官乙○到庭執行職務。
中　　華　　民　　國　　96　　年　　8 　　月　　21　　日
            刑事第十庭  審判長法  官  林  照  明
                              法  官  蔡  名  曜
                              法  官  李  平  勳
上列正本證明與原本無異。
如不服本判決應於收受送達後10日內向本院提出上訴書狀，其未
敘述上訴之理由者並得於提起上訴後10日內向本院補提理由書（
均須按他造當事人之人數附繕本）。
                              書記官  許  哲  禎
中　  華　 　民　　國　 96　　年 　 8 　  月　  21  　日
附錄論罪科刑法條
槍砲彈藥刀械管制條例第8條第4項
未經許可，持有、寄藏或意圖販賣而陳列第1項所列槍枝者，處3
年以上10年以下有期徒刑，併科新臺幣700萬元以下罰金。
